臺灣新北地方法院板橋簡易庭小額民事判決
111年度板小字第811號
原      告  明台產物保險股份有限公司

法定代理人  長瀬耕一
訴訟代理人  蔡士翔  


被      告  吳政諺  
上列當事人間請求侵權行為損害賠償事件，本院於中華民國111
年4月14日言詞辯論終結，判決如下：
    主      文
被告應給付原告新臺幣叁萬零陸佰肆拾陸元，及自民國一一○年
十二月二十五日起至清償日止，按週年利率百分之五計算之利息
。
原告其餘之訴駁回。
訴訟費用新臺幣壹仟元，其中新臺幣肆佰貳拾伍元由被告負擔，
餘由原告負擔。
本判決第一項得假執行。
壹、程序部分
　　被告經合法通知，未於言詞辯論期日到場，核無民事訴訟法
    第 386條各款所列情形，爰依民事訴訟法第436條第2項準用
    同法第385條第1項規定，依原告之聲請，由其一造辯論而為
    判決，合先敘明。
貳、實體部分
    事實及理由
一、原告主張：被告於民國108年12月7日21時38分許，無照騎乘
    車牌號碼000-0000號普通重型機車（下稱A車），行經新北
    市○○區○○街000號時，因行駛時未注意車前狀況，並隨時採
    取必要之安全措施之過失，不慎碰撞原告所承保，訴外人王
    郭清香所有並由訴外人王琥勝駕駛之車牌號碼000-0000號自
    用小客車（下稱系爭車輛）而肇事（下稱系爭事故），致系
    爭車輛車體受損（下稱系爭損害），而生修復費用新臺幣（
    下同）72,161元（板金18,395元，烤漆17,000元，零件36,7
    66元），原告依侵權行為、保險代位之法律關係請求被告給
    付上揭修復費用等語。並聲明：被告應給付原告72,161元及
    自起訴狀繕本送達翌日起至清償日止，按週年利率5％計算之
    利息。
二、被告則未於言詞辯論期日到場，亦未提出書狀作何聲明或陳
    述。
三、得心證之理由：
㈠、按因故意或過失，不法侵害他人之權利者，負損害賠償責任
    ；汽車、機車或其他非依軌道行駛之動力車輛，在使用中加
    損害於他人者，駕駛人應賠償因此所生之損害，民法第184
    條第1項前段、第191條之2前段分別有明文。又被保險人因
    保險人應負保險責任之損失發生，而對於第三人有損失賠償
    請求權者，保險人得於給付賠償金額後代位行使被保險人對
    第三人之請求權，但其所請求之數額，以不逾賠償金額為限
    ，保險法第53條第1項亦有明定。次按物被毀損時，被害人
    除得依民法第196條請求賠償外，並不排除民法第213條至第
    215條之適用。依民法第196條請求賠償物被毀損所減少之價
    額，得以修復費用為估定之標準，但以必要者為限（例如：
    修理材料以新品換舊品，應予折舊）。被害人如能證明其物
    因毀損所減少之價額，超過必要之修復費用時，就其差額，
    仍得請求賠償，此有最高法院77年度第9次民事庭會議決議
    可資參照。
㈡、查，原告主張被告騎乘A車於上揭時地，因行駛時未注意車前
    狀況及兩車之間隔，並隨時採取必要之安全措施之過失，碰
    撞系爭車輛而生系爭事故，致生系爭損害，原告已賠付保險
    金即系爭車輛維修費用72,161元等事實，業據原告提出道路
    交通事故當事人登記聯單、道路交通事故初步分析研判表、
    汽車險理賠申請書、汽車險賠款同意書 肇事處理報告、理
    賠計算書、發票、估價單、行照、駕照、車損照等件為證（
    見本院卷第13至55頁），且有新北市政府警察局樹林分局11
    0年12月16日新北警樹交字第1104389265號函暨所附道路交
    通事故調查卷宗等件為憑（見本院卷第63至87頁），而被告
    對於原告主張之事實，既未於言詞辯論期日到場爭執，復未
    提出書狀答辯以供本院斟酌，依民事訴訟法第280條第3項準
    用同條第1項規定，即視同自認原告主張，堪認原告主張之
    上揭事實為真。
㈢、次查，系爭車輛因系爭事故支出修復費用共計用72,161元（
    板金18,395元，烤漆17,000元，零件36,766元）等情，有估
    價表及發票在卷可稽（見本院卷第33至43頁）。然系爭車輛
    之修復既以新零件更換被毀損之舊零件，則原告以估價單所
    示之修復費用作為損害賠償之依據，自應將零件折舊部分予
    以扣除。依行政院所頒固定資產耐用年數表及固定資產折舊
    率之規定，系爭車輛之耐用年數為5年，依定率遞減法每年
    折舊1000分之369，其最後一年之折舊額，加歷年折舊累積
    額，總和不得超過該資產成本原額之十分之九，系爭車輛於
    105年9月出廠，有行車執照可稽（見本院卷第19頁），迄本
    件車禍發生時即108年12月7日，已使用3年3月，則零件扣除
    折舊後之修復費用估定為8,385元（詳如附表之計算式），
    加計板金18,395元、烤漆17,000元，必要之修復費用應為43
    ,780元（計算式為：8,385元+18,395元+17,000元=43,780元
    ），是原告依侵權行為、保險代位之法律關係請求系爭車輛
    之必要修復費用為43,780元，核屬有據；至原告逾此範圍之
    請求，則屬無據。
㈣、再按損害之發生或擴大，被害人與有過失者，法院得減輕賠
    償金額，或免除之，民法第217條第1項定有明文。又基於過
    失相抵之責任減輕或免除，法院對於賠償金額減至何程度，
    應斟酌雙方原因力之強弱與過失之輕重以定之（最高法院99
    年度台上字第1580號判決）。本院審酌系爭事故肇事經過及
    原因力之強弱，被告未領有駕駛執照騎乘A車，行駛時未注
    意車前狀況，並隨時採取必要之安全措施；訴外人王琥勝於
    設有禁止臨時標線處所臨時停放系爭車輛，皆為肇事原因，
    有道路交通事故現場初步分析研判表可稽（見本院卷第15頁
    ），堪認訴外人王琥勝就系爭損害，亦與有過失，參以原告
    亦主張被告應負肇事7成責任（見本院卷第116頁）。綜上各
    情，本院認訴外人王琥勝應負擔30％之過失責任為適當，據
    此折算被害人與有過失之比例後，本件原告得請求被告賠償
    之金額為30,646元（計算式：43,780元×70％＝30,646元）。
四、末按給付無確定期限者，債務人於債權人得請求給付時，經
    其催告而未為給付，自受催告時起，負遲延責任。其經債權
    人起訴而送達訴狀，或依督促程序送達支付命令，或為其他
    相類之行為者，與催告有同一之效力；遲延之債務，以支付
    金錢為標的者，債權人得請求依法定利率計算之遲延利息；
    應付利息之債務，其利率未經約定，亦無法律可據者，週年
    利率為5％，民法第229條第2項、第233條第1項前段及第203
    條分別定有明文。查，原告所提民事起訴狀繕本於110年12
    月24日送達被告同居人，有本院送達證書可稽（見本院卷第
    91頁），依民法第138條第2項，於110年12月25日生送達之
    效力，原告自得請求被告給付自該狀送達翌日即110年12月2
    5日起至清償日止，按週年利率5％計算之利息。
五、綜上所述，原告依保險代位及侵權行為之法律關係，請求被
    告給付30,646元，及自起訴狀繕本送達翌日即110年12月25
    日起至清償日止，按法定利率即週年利率 5％計算之利息，
    為有理由，應予准許；至原告逾此範圍之請求，為無理由，
    應予駁回。
六、本件原告勝訴部分，係就民事訴訟法第436條之8訴訟適用小
    額程序所為被告敗訴之判決，爰依同法第436條之20規定，
    職權宣告假執行。
七、訴訟費用負擔之依據：民事訴訟法第79條。
中　　華　　民　　國　　111 　年　　4 　　月　　29　　日
                  臺灣新北地方法院板橋簡易庭
                  法  官  吳孟竹
計    算    書
項        目        金    額（新臺幣）       備     註
第一審裁判費            1,000元
合        計            1,000元           其中425元由被
                                          告負擔，餘由原
                                          告負擔。         
以上為正本係照原本作成。
對於本件判決如有不服，應於收受送達後20日內向本院提出上訴
書狀，上訴於本院合議庭，並按他造當事人之人數附具繕本。當
事人之上訴，非以判決違背法令為理由不得為之，上訴狀應記載
上訴理由，表明下列各款事項：
（一）原判決所違背之法令及其具體內容。
（二）依訴訟資料可認為原判決有違背法令之具體事實。如未於
      上訴後20日內補提合法上訴理由書，法院得逕以裁定駁回
      上訴。
中　　華　　民　　國　　111 　年　　4 　　月　　29　　日
                  書記官  呂亞馨
附表
-----
折舊時間           金額
第1年折舊值        36,766×0.369=13,567
第1年折舊後價值    36,766-13,567=23,199
第2年折舊值        23,199×0.369=8,560
第2年折舊後價值    23,199-8,560=14,639
第3年折舊值        14,639×0.369=5,402
第3年折舊後價值    14,639-5,402=9,237
第4年折舊值        9,237×0.369×(3/12)=852
第4年折舊後價值    9,237-852=8,385